【裁判字號】    89,上易,1455
【裁判日期】    890927
【裁判案由】    竊盜等
【裁判全文】
臺灣高等法院臺南分院刑事判決          八十九年度上易字第一四五五號     潛
      上  訴  人
      即  被  告  乙  ○  ○
右列上訴人因竊盜案件，不服臺灣嘉義地方法院八十九年度易緝字第七號中華民國八
十九年七月六日第一審判決（起訴案號：臺灣嘉義地方法院檢察署八十八年度偵字第
二一六一號），提起上訴，本院判決如左：
      主      文
原判決撤銷。
乙○○意圖為自己不法之所有，以詐術使人將本人之物交付，累犯，處有期徒刑壹年
貳月。
      事      實
一、乙○○曾於民國（下同）七十八年間因犯竊盜罪，經臺灣板橋地方法院以七十八
    年度易字第四五四九號判決有期徒刑十月確定，後經減刑為五月；又於八十三年
    間，因犯詐欺罪，經臺灣嘉義地方法院八十三年度易字第一一八三號判決有期徒
    刑十月確定；復於八十三年間犯詐欺罪，經臺灣嘉義地方法院八十三年度易字第
    一五五五號判處有期徒刑四月確定，上開犯罪經合併執行，於八十四年六月十五
    日假釋出獄，並於八十四年十一月十八日因假釋期滿執行完畢。猶不知悔改，於
    八十八年一月底某日，至嘉義市○○路○段三五零巷二七弄六號拜訪前曾於七十
    八年間任職之大千禮品店負責人陳冠潓，陳冠潓因念乙○○係其前所僱用之員工
    尚有情誼，乃趁乙○○拜訪之便，央請乙○○駕車載陳冠潓到其設置佛堂之嘉義
    市○○路一八六巷四一號處協助油漆房屋，經乙○○應允後即駕車載同陳冠潓至
    位於新民路之佛堂油漆，惟乙○○工作一陣之後，因見陳冠潓之皮包置放在旁，
    即基於為自己不法所有之意圖，趁陳冠潓不在旁之機會，竊取陳冠潓皮包內之支
    票一紙（發票人為廖秀員，付款人為梅山鄉農會信用部，帳號為一一之0000
    000號，票號為ＦＡ0000000號，面額新台幣（下同）三萬元、發票日
    為八十八年二月二十八日）、六千餘元現金後，即不告而別；隨即並持上開支票
    至嘉義市○○路四八三號甲○○○所經營之釣蝦場內，基於為自己不法之所有之
    意圖，使用詐術，向甲○○○諉稱：該支票係其大姊所有，用以抵償前所積欠甲
    ○○○之五千元債務，甲○○○誤信為真而收受該支票，並找貼現金二萬五千元
    予乙○○。嗣甲○○○再將該支票轉讓與呂何秀珠經提示後，始悉該支票已經掛
    失而發覺受騙。
二、案經嘉義縣警察局民雄分局報告臺灣嘉義地方法院檢察署檢察官偵查起訴。
      理      由
一、訊據被告乙○○矢口否認涉有前開竊盜、詐欺犯行，辯稱：伊於八十八年一月間
    係在高雄地區居住工作，並非住在嘉義，且並不認識甲○○○、陳冠潓，亦未曾
    受僱於陳冠潓云云。
二、前開事實，業據被害人陳冠潓、甲○○○指訴綦詳，並經被害人陳冠潓、甲○○
    ○於原審指認被告明確，復有上開支票及退票理由單各一紙在卷可稽。被告雖辯
    稱：案發時在高雄地區居住工作云云，並於原審請求傳訊友人陳秀美，陳秀美到
    庭後雖附合其說詞，證稱：被告於八十七年六、七月起至八十八年二、三月止，
    在高雄縣路竹鄉○○路附近賣泡沫紅茶等語，惟該證人證言僅足以證明被告於該
    段期間生活在高雄地區之事實，而高雄地區距離本件被害地點之嘉義地區，僅需
    車程二至三小時即可到達，縱使該段期間被告確實在高雄地區工作、生活，並無
    從證明被告於前開事實欄所示時、地未在前開犯罪地區，自無法佐證被告未有前
    開犯行，從而證人證言，無法作為被告有利認定之依據。被告所辯，純係卸責之
    詞，不足採信，被告犯行堪以認定。
三、核被告所為係犯刑法第三百二十條第一項之竊盜罪、及第三百三十九條第一項之
    詐欺取財罪。所犯上開二罪，有方法結果之牽連關係，依刑法第五十五條規定應
    從一重按詐欺罪處斷。又被告曾於七十八年間因犯竊盜罪，經臺灣板橋地方法院
    以七十八年度易字第四五四九號判決有期徒刑十月確定，後經減刑為五月；又於
    八十三年間，因犯詐欺罪，經原審八十三年度易字第一一八三號判決有期徒刑十
    月確定；復於八十三年間犯詐欺罪，經原審八十三年度易字第一五五五號判處有
    期徒刑四月確定，上開犯罪刑期經合併執行，於八十四年六月十五日假釋出獄，
    並於八十四年十一月十八日因假釋期滿執行完畢，有其刑案資料查註記錄表附卷
    可稽，於五年內再犯本件最重本刑有期徒刑以上之罪，係屬累犯，應依刑法第四
    十七條之規定，加重其刑。原審以被告罪證明確，因予論罪科刑，固非無見。惟
    查被告所犯前開二罪，屬牽連犯，業如前述，原判決竟認被告所犯上開二罪應分
    論併罰，自有未妥。被告上訴意旨，否認犯罪，雖無足取，但原判決既有可議，
    自屬無可維持，應由本院撤銷改判之。爰審酌被告素行不端，不知悛悔，復心生
    貪念，不顧昔日主僱情誼，行竊支票及現金之犯罪動機、犯罪方法、所生危害及
    犯後，猶砌詞飾卸犯行等一切情狀，量處有期徒刑一年二月。
四、據上論斷，應依刑事訴訟法第三百六十九條第一項前段、第三百六十四條、第二
    百九十九條第一項前段，刑法第三百二十條第一項、第三百三十九條第一項、第
    四十七條、第五十五條，罰金罰鍰提高標準條例第一條前段，判決如主文。
本案經檢察官劉欽銘到庭執行職務。
中  華  民  國      八  十  九      年      九      月      二十七      日
                                臺灣高等法院臺南分院刑事第五庭
                                    審判長法官  茆    臺    雲
                                          法官  李    文    福
                                          法官  蔡    長    林
右正本證明與原本無異。
不得上訴。
                                    法院書記官  李    培    薇
中  華  民  國      八  十  九      年      九      月      二十八      日
附錄本案論罪科刑法條全文：
刑法第三百二十條
意圖為自己或第三人不法之所有，而竊取他人之動產者，為竊盜罪，處五年以下有期
徒刑、拘役或五百元以下罰金。
意圖為自己或第三人不法利益，而竊佔他人之不動產者，依前項之規定處斷。
前二項之未遂犯罰之。
刑法第三百三十九條
意圖為自己或第三人不法之所有，以詐術使人將本人或第三人之物交付者，處五年以
下有期徒刑、拘役或科或併科一千元以下罰金。
以前項方法得財產上不法之利益或使第三人得之者亦同。
前二項之未遂犯罰之。


司法院資訊處製作；財團法人民間司法改革基金會備份。
